臺灣臺北地方法院小額民事判決
　　　　　　　　　　　　　　　　  111年度北小字第1475號
原      告  裕邦信用管理顧問股份有限公司

法定代理人  陳載霆  
訴訟代理人  蘇偉譽  
            江雅鳳  
            鄭宇辰  
            邱垂弘  

被      告  金耿德  
上列當事人間給付電信費事件，於中華民國111年8月23日言詞辯
論終結，本院判決如下：
    主    文
被告應給付原告新臺幣壹萬貳仟陸佰壹拾貳元，及其中新臺幣貳
仟捌佰陸拾柒元自民國一百一十年十二月四日起至清償日止，按
年息百分之五計算之利息。
原告其餘之訴駁回。
訴訟費用新臺幣壹仟元由被告負擔。
本判決得假執行；被告如以新臺幣壹萬貳仟陸佰壹拾貳元為原告
預供擔保後，得免為假執行。
    事實及理由
一、原告起訴主張：被告前向訴外人亞太電信股份有限公司（下
    稱亞太電信）申請租用附表所示門號申請租用門號為行動電
    話服務，惟被告嗣未依約繳納電信費帳款新臺幣1萬2612元
    ，包含電信費用2867元及提前終止契約之專案補貼款（違約
    金）9745元整，合約期間自民國102年5月23日至104年11月2
    2日，共計912天；使用期間自102年5月23日起至102年12月1
    0日止，共計201天；專案補償款為1萬2500元，依專案同意
    書約定補償金計算方式1萬2500元－(1萬2500元/912)×201，
    即9745元。本件被告經催討置之不理，訴外人亞太電信業於
    民國109年9月11日將本件繫屬之債權讓與原告。被告101年
    續新約，於102年5月23日時以電話申請換約，換約後持續繳
    費無異議並申訴之紀錄，被告未如期繳納電信費於102年12
    月10日遭亞太電信公司銷號，訴外人亞太電信業於109年9月
    11日將本件繫屬之債權讓與原告，以本件起訴狀繕本之送達
    作為債權讓與之通知等語。並聲明：被告應給付原告1萬261
    2元，及其中2867元自109年9月12日起至清償日止，按年息
    百分之5計算之利息。
二、被告則以：應提出第二次續約書面或錄音，如無則無法證明
    被告具違約事實，如果提供這份電子錄音，主張這電話續約
    不能是被告，主張違約金請求依據第二份合約5900元，簽約
    時間為101年3月23日至最後102年8月4日，使用16個月，方
    案期間為24個月，違約只能依據專案補償款5900元扣除已使
    用時間計算。被告除102年5月23號電話訪談換約外，另有10
    1年3月23號簽訂紙本合約，到期日至103年3月22號，故被告
    持續繳費至102年8月並不足證該電話換約有效性，不應以此
    認定被告同意此份電話換約。原告主張102年5月23號被告接
    到亞太電信公司電話訪談，同意延長合約換約，然亞太電信
    無法出具當時語音訪談紀錄，無法證實當時同意換約為被告
    本人，此份電話訪談合約不具備效力。被告於102年8月最後
    於門市繳費時，因後續出國工作，申請解約時被告知仍有10
    2年5月電話訪談合約限制，解約需繳納違約金，當下已申請
    調查相關通聯語音紀錄，然亞太電信公司未能提供，是以本
    案違約金請求標的應以101年3月23日簽訂紙本合約為準，紙
    本合約專案補償款5900元，從101年3月23簽約至102年8月4
    日最後繳費，使用時間約15個月，方案期間24個月，故違約
    金最高只可索取2212元（計算式：5900元×9/24=2212元），
    以每年5％利率計算，約等於3431元，要求金額9745明顯違反
    比例原則，每月繳納費用一樣沒有變更，是去門市繳費沒有
    持帳單繳費，所以沒有注意，原告沒有提出被告有簽立第三
    份合約資料，所以認為第三份合約不具有有效性等語，資為
    抗辯。並聲明：原告之訴駁回。
三、得心證之理由：
  ㈠原告所稱被告欠款而原債權人將債權讓與原告乙情，業據原
    告提出與其所述相符之欠費門號資訊、債權讓與證明書、門
    號費用帳單及門號服務申請書等件為憑，可認原告主張被告
    欠款為真。
  ㈡被告否認原告所稱102年5月23日時以電話申請換約，抗辯本
    案違約金請求標的應以101年3月23日簽訂紙本合約為準，紙
    本合約專案補償款5900元，從101年3月23簽約至102年8月4
    日最後繳費，使用時間約15個月，方案期間24個月，故違約
    金最高只可索取2212元云云。查原告提出帳務明細，102年2
    月帳單記載被告基本資費快樂通555型，本期應繳1386元（
    本院卷第137頁），102年3月帳單記載被告基本資費快樂通5
    55型，已繳1386元，本期應繳665元（本院卷第139頁），10
    2年4月帳單記載被告基本資費快樂通555型，已繳0元，本期
    應繳1380元（本院卷第141頁），102年5月帳單記載語音195
    型+smartNet599型，快樂通555型，已繳1380元，本期應繳6
    75元（本院卷第143頁），102年6月帳單載語音195型+smart
    Net599型，已繳0元，本期應繳1295元（本院卷第147頁），
    102年7月帳單載語音195型+smartNet599型，已繳1295元，
    本期應繳650元（本院卷第149頁）。可知，102年5月前，被
    告基本資費為快樂通555型，102年5月帳單清楚記載基本資
    費已經變更為語音195型+smartNet599型（本院卷第143頁）
    ，之後帳單亦載明語音195型+smartNet599型，每次帳單應
    繳帳單金額與被告實際繳納金額均不同，足以證明被告111
    年8月23日當庭陳每月繳納費用一樣沒有變更，是去門市繳
    費沒有持帳單繳費，所以沒有注意到這部份，沒有提出簽立
    第三份合約資料，所以認為第三份合約（即語音195型+smar
    tNet599型）不具有有效性等情，與事實不符，不足採信。
    原告提出之上揭帳單，足認被告知悉102年5月方案變更為語
    音195型+smartNet599型。
  ㈢退步言，縱使如被告稱無向亞太電信換約不知102年5月方案
    變更云云，然被告於111年8月19日民事答辯狀自陳，被告於
    102年8月最後於門市繳費時，因後續出國工作，申請解約時
    被告知仍有102年5月電話訪談合約限制，解約需繳納違約金
    ，當下已申請調查相關通聯語音紀錄，亞太電信公司未能提
    供等情（本院卷第167頁）。顯見，被告於102年8月最後門
    市繳費時已經知悉有102年5月電話訪談合約限制，被告抗辯
    不知方案變更應以101年3月23日簽訂紙本合約為準，計算違
    約金最高只可索取2212元云云，即非可採，原告以換約後合
    約期間102年5月23日起算請求，核屬有據。
  ㈣從而，原告提出之證據，足證被告於102年5月申請換約之事
    實存在。而被告自陳102年8月最後繳費亦知悉102年5月電話
    訪談合約限制解約需繳納違約金，故原告主張被告積欠電信
    費用2867元，合約期間以換約後即自102年5月23日起算至10
    4年11月22日，共計912天；使用期間自102年5月23日起至10
    2年12月10日止，共計201天；專案補償款為1萬2500元，依
    專案同意書約定補償金計算方式1萬2500元－(1萬2500元/912
    )×201即9745元，請求提前終止契約之專案補貼款（違約金
    ）9745元，核屬有據。
  ㈤按給付有確定期限者，債務人自期限屆滿時起，負遲延責任
    。給付無確定期限者，債務人於債權人得請求給付時，經其
    催告而未為給付，自受催告時起，負遲延責任。其經債權人
    起訴而送達訴狀，或依督促程序送達支付命令，或為其他相
    類之行為者，與催告有同一之效力，民法第229 條第1 項、
    第2 項定有明文。又遲延之債務，以支付金錢為標的者，債
    權人得請求依法定利率計算之遲延利息。但約定利率較高者
    ，仍從其約定利率。應付利息之債務，其利率未經約定，亦
    無法律可據者，週年利率為百分之5 ，民法第233 條第1 項
    、第203 條亦定有明文。本件原告對被告之上揭債權，核屬
    無確定期限之給付，原告110年12月3日通知被告債權讓與請
    求清償（本院111年度司促字第1184號卷第15頁），既經原
    告送達書狀被告迄未給付，僅得請求被告自110年12月4日起
    負遲延責任，超過部分請求之利息，則屬無據，不得請求。
  ㈥綜上所述，原告請求被告應給付原告1萬2612元，及其中2867
    元自110年12月4日起至清償日止，按年息百分之5計算之利
    息，即屬有據，應予准許。超逾之部分為無理由，應予駁回
    。
四、本件原告勝訴部分，係就民事訴訟法第436條之8適用小額訴
    訟程序所為被告敗訴之判決，依同法第436 條之20規定，應
    依職權宣告假執行，並依同法第436 條之23準用第436 條第
    2 項，適用同法第392 條第2 項規定，依職權宣告被告如預
    供擔保，得免為假執行。
五、本件事證已臻明確，兩造其餘攻擊防禦方法與判決之結果不
    生影響，爰不一一贅論，併此敘明。
六、訴訟費用負擔之依據：民事訴訟法第79條。本件訴訟費用額
    ，依後附計算書確定如主文所示金額。
中　　華　　民　　國　　111 　年　　9 　　月　　 8　　日
                      臺北簡易庭  法  官  趙子榮
以上正本證明與原本無異。
如不服本判決，須以違背法令為理由，於判決送達後20日內向本
庭提出上訴狀（應按他造當事人之人數附繕本）；如委任律師提
起上訴者，應一併繳納上訴審裁判費。
中　　華　　民　　國　　111 　年　　9 　　月　　 8　　日
                                  書記官  陳怡安
計   算   書：
項        目             金   額（新臺幣）    備    註
第一審裁判費             1000元
合        計             1000元

附表：
 
附錄：
一、民事訴訟法第436條之24第2項：
    對於小額程序之第一審裁判上訴或抗告，非以其違背法令為
    理由，不得為之。
二、民事訴訟法第436條之25：
    上訴狀內應記載上訴理由，表明下列各款事項：
    （一）原判決所違背之法令及其具體內容。
    （二）依訴訟資料可認為原判決有違背法令之具體事實。